臺灣高等法院花蓮分院刑事判決　　　　　　九十三年度上易字第六號
　　上　訴　人　臺灣臺東地方法院檢察署檢察官
　　被　　　告　乙○○
右列上訴人因被告竊盜案件，不服臺灣臺東地方法院九十三年度易字第十七號中華
民國九十三年三月三十日第一審判決( 起訴案號：臺灣臺東地方法院檢察署九十三
年度偵字第四號 )，提起上訴，本院判決如左：
    主  文
原判決撤銷。
乙○○共同連續竊盜，處有期徒刑壹年。機車鑰匙壹把沒收。
    事  實
一、乙○○（曾於八十八年六月間因竊盜罪經原審法院判處有期徒刑三月、緩刑二年
    ，不構成累犯）基於意圖為自己不法所有之概括犯意，進行下列之竊盜犯行：
  (一)民國九十二年十一月三十日（起訴書誤載為九十二年十二月一日）晚間九時許，
    乙○○在臺東市○○路與四維路口，見丙○○所有之車牌號碼Ｅ七─三一三五號
    自用小貨車（價值新台幣（下同）十萬元）之車門未上鎖，即徒手將該車之車鎖
    破壞，並使用其所有之機車鑰匙發動引擎後駛離現場，將該車據為己有。
  (二)九十二年十二月二日下午二時許，乙○○駕駛竊得之上開自用小貨車，戴同不知
    情之陳進忠，至臺東市○○○路一０三六號旁之建築工地內，竊取由丁○○所保
    管之建築用支撐鋼管若干支後，載運至臺東市○○路○段七五六號之「威聯企業
    社」，以六千三百元之價格，出售予不知情之負責人戊○○。
  (三)九十二年十二月四日上午八時許（起訴書誤載為下午三時許）及同年月六日上午
    六時許，由乙○○駕駛上開自用小貨車，載同與其有犯意聯絡之陳進忠（已死亡
    ，業由原審判決不受理），至前揭建築工地內，分別竊取支撐鋼管若干支後，再
    載往「威聯企業社」出售予不知情之負責人戊○○，分別賣得五千四百元及六千
    六百二十四元。
  (四)九十二年十二月七日上午十一時許，乙○○在甲○○位於臺東市○○路○段一六
    六巷三十六號住處內（無故侵入住宅部分未據告訴），竊取甲○○置於客廳躺椅
    上之ＭＯＴＯＲＯＬＡ廠牌、型號Ｖ３６８８、序號000000000000
    000號（起訴書誤載為000000000000號）之行動電話一具（內有
    門號0000000000號之ＳＩＭ卡一張，竊取後未撥打使用），並據為己
    有。
  (五)九十二年十二月八日下午二時許，乙○○駕駛上開自用小貨車，再至前揭建築工
    地內竊取支撐鋼管一百十二支後，載至臺東市○○路○段七五六號「威聯企業社
    」欲兜售時，為警查獲上情，先後共計竊得支撐鋼管四百七十支（每支值二百五
    十元，共計十一萬七千五百元）。
二、案經臺東縣警察局臺東分局報請臺灣臺東地方法院檢察署檢察官偵查起訴。
    理  由
一、前揭事實，已據被告乙○○坦承不諱，核與其在警詢及原審偵審中供述之情節相
    符，並經被害人丁○○、甲○○、丙○○及證人戊○○於警詢時證述屬實，復有
    贓物認領保管單三紙、現場照片十二張、車籍作業系統查詢認可資料一紙在卷可
    資佐證，足徵被告自白之內容確與事實相符，本件事證明確，被告犯行堪予認定
    。
二、核被告所為，係犯刑法第三百二十條第一項之普通竊盜罪。其與同案被告陳進忠
    就前揭犯罪事實(三)部分之竊盜犯行，有犯意之聯絡及行為之分擔，為共同正犯。
    被告先後多次竊盜犯行，時間緊接，且觸犯構成要件相同之罪名，顯係基於概括
    犯意反覆為之，應依連續犯之規定論以一罪，並加重其刑。原審據以論科，固非
    無見。惟查犯罪所生之危險或損害，為科刑時，應審酌之事項，為科刑輕重之標
    準，此觀刑法第五十七條第九款之規定自明，故對犯罪所生之危險或損害，自應
    於事實加以認定，於理由說明，作為科刑之依據。原判決對於本件犯罪所生之損
    害，未予認定，並說明其理由，已有疏失，何況被告屢犯竊盜罪，且告訴人多次
    向被告請求返還所失竊用以謀生之鷹架，均未獲回應，原判決既認被告曾因竊盜
    罪，被判緩刑，而不知悔改，又再犯本案之罪，品行已非良善，竟僅判處有期徒
    刑六月，並得易科罰金，實不足以矯正其不良習性，實嫌輕縱，檢察官執此指摘
    原判決不當，為有理由，自應將原判決撤銷改判。查被告竊取之小貨車，時價十
    萬元，已據被害人丙○○供明在卷（參見贓物認領保管單，警卷第十三頁），證
    人丁○○所保管失竊之支撐鋼管每支二百五十元，失竊四百七十支，共計十一萬
    七千五百元，亦經被害人黃朝榮供證無誤，爰審酌被告雖坦承犯行，但屢犯竊盜
    罪（不構成累犯），不思改過向善，竟又再犯，及被害人等所受損害之程度等一
    切情狀，量處有期徒刑一年，以示懲儆。機車鑰匙一把屬被告所有，且係供竊盜
    （小貨車）之用，雖未扣案但不能證明業已滅失，依法併予宣告沒收。
據上論斷：應依刑事訴訟法第三百六十九條第一項前段，第三百六十四條，第二百九
十九條第一項前段，刑法第二十八條，第五十六條，第三百二十條第一項，第三十八
條第一項第二款，罰金罰鍰提高標準條例第一條前段，第二條，判決如主文。
本案經檢察官崔紀鎮到庭執行職務。
中      華      民      國      九十三    年     八     月      五      日
                                    審判長法官  謝  志  揚
                                          法官  陳  淑  媛
                                          法官  莊  謙  崇
右正本證明與原本無異。
本件不得上訴。
                                        書記官  林  明  智
中      華      民      國      九十三    年     八     月      五      日
附錄本案論罪科刑法條：
刑法第三百二十條第一項：
意圖為自己或第三人不法之所有，而竊取他人之動產者，為竊盜罪，處五年以下有期
徒刑、拘役或五百元以下罰金。
